臺灣新北地方法院刑事判決
111年度審易字第1121號
公  訴  人  臺灣新北地方檢察署檢察官
被      告  陳翊豪





上列被告因竊盜案件，經檢察官提起公訴（111年度偵字第15520
號），被告於本院準備程序中就被訴事實為有罪之陳述，經本院
裁定進行簡式審判程序，判決如下：
    主  文
陳翊豪侵入住宅竊盜，處有期徒刑陸月，如易科罰金，以新臺幣
壹仟元折算壹日。
    事  實
一、陳翊豪於民國111年2月10日13時許，行經新北市○○區○○街00
    號公寓前，見該公寓1樓大門未關，有機可趁，竟意圖為自
    己不法之所有，上樓至李威儀位於該址3樓住宅前，徒手伸
    入該住宅鐵門門縫並開啟鐵門後，侵入李威儀住宅，徒手竊
    取李威儀所有放置於客廳書桌上零錢盒及書桌抽屜內之現金
    共計新臺幣（下同）5萬7,429元，得手後離去之際，適為李
    威儀之胞弟李政哲發現，並於新北巿板橋區新海路與互助街
    口將陳翊豪攔下而報警查獲，並扣得上開遭竊之現金5萬7,4
    29元（業已發還予李威儀）。
二、案經新北市政府警察局海山分局報告臺灣新北地方檢察署檢
    察官偵查起訴。　　　
    理  由
壹、程序方面：
    本件被告陳翊豪所犯係死刑、無期徒刑、最輕本刑為3年以
    上有期徒刑以外之罪，其於準備程序中就被訴事實為有罪之
    陳述，經法官告知簡式審判程序之旨，並聽取公訴人及被告
    之意見後，依刑事訴訟法第273條之1第1項規定，裁定本案
    改依簡式審判程序審理，且依刑事訴訟法第273條之2及第15
    9條第2項規定，不適用傳聞法則有關限制證據能力之相關規
    定，合先敘明。
貳、實體方面：
一、上揭犯罪事實，業據被告陳翊豪於警詢時、偵查中、本院準
    備程序及審理時均坦承不諱，核與證人即被害人李威儀於警
    詢中、證人李政哲於警詢中之證述相符，並有新北市政府警
    察局海山分局搜索扣押筆錄、扣押物品目錄表各1份、贓物
    認領保管單1紙在卷可稽（見偵查卷第15至17、19頁），足
    認被告之自白與事實相符，洵堪採為認定事實之依據。本案
    事證明確，被告犯行洵堪認定，應依法論科。
二、論罪科刑：
  ㈠核被告所為，係犯刑法第321條第1項第1款之侵入住宅竊盜罪
    。　　
  ㈡又被告前因竊盜案件，經本院108年度審易字第1037號判決判
    處有期徒刑6月，並經臺灣高等法院108年度上易字第1787號
    判決上訴駁回確定，於110年7月26日執行完畢等情，有臺灣
    高等法院被告前案紀錄表1份在卷可憑，其於受有期徒刑執
    行完畢後，5年以內故意再犯本件有期徒刑以上之罪，固合
    於累犯規定，惟參酌司法院釋字第775號解釋意旨及最高法
    院110年度台上大字第5660號裁定意旨，檢察官並未具體指
    出被告有何特別惡性及對刑罰反應力薄弱等節，衡酌被告之
    犯罪情節，尚難僅因其前受有期徒刑執行完畢之事實，即遽
    認被告個人有何對刑罰反應力薄弱之特別惡性存在而有加重
    其刑予以延長矯正其惡性此一特別預防之必要，是本件於法
    定刑範圍內斟酌刑法第57條事項量刑，即可充分評價被告之
    罪責，故不加重其刑。
　㈢爰審酌被告正值青壯，不思以正當途徑賺取所需，貪圖私利
    而侵入他人住宅行竊，對社會治安所生之危害非輕，欠缺尊
    重他人財產權之觀念，惟念其犯後坦承犯行，態度尚可，並
    衡酌其有上述因竊盜案件經法院論罪科刑及執行完畢紀錄，
    有臺灣高等法院被告前案紀錄表1份可參，復兼衡其犯罪之
    動機、目的、手段、所竊得之財物數額，竊得財物業經警方
    扣押發還被害人，及其自陳高中肄業之智識程度、入監前在
    工地打零工、無需撫養家人之生活狀況等一切情狀，量處如
    主文所示之刑，並諭知如易科罰金之折算標準，以資懲儆。
三、沒收：
  ㈠按犯罪所得，屬於犯罪行為人者，沒收之；犯罪所得已實際
    合法發還被害人者，不予宣告沒收或追徵，刑法第38條之1
    第1項前段、第5項分別定有明文。
  ㈡查，被告竊得之現金5萬7,429元，業經警方扣押發還被害人
    一節，有贓物認領保管單1紙在卷可佐，爰依刑法第38條之1
    第5項之規定，不予宣告沒收或追徵。
據上論斷，應依刑事訴訟法第273條之1第1項、第299條第1項前
段，刑法第321條第1項第1款、第41條第1項前段，刑法施行法第
1條之1第1項，判決如主文。
本案經檢察官黃育仁提起公訴，經檢察官張啓聰到庭執行職務。
中　　華　　民　　國　　111 　年　　7 　　月　　27　　日
                  刑事第二十五庭  法  官      曾淑娟
如不服本判決，應於判決送達後20日內敘明上訴理由，向本院提
出上訴狀 (應附繕本) ，上訴於臺灣高等法院。其未敘述上訴理
由者，應於上訴期間屆滿後20日內向本院補提理由書「切勿逕送
上級法院」。
                                  書記官      王若安  
中　　華　　民　　國　　111 　年　　7 　　月　　29　　日
附錄本案論罪科刑法條全文：
中華民國刑法第321條
犯前條第一項、第二項之罪而有下列情形之一者，處6月以上5年
以下有期徒刑，得併科50萬元以下罰金：
一、侵入住宅或有人居住之建築物、船艦或隱匿其內而犯之。
二、毀越門窗、牆垣或其他安全設備而犯之。
三、攜帶兇器而犯之。
四、結夥三人以上而犯之。
五、乘火災、水災或其他災害之際而犯之。
六、在車站、港埠、航空站或其他供水、陸、空公眾運輸之舟、
    車、航空機內而犯之。
前項之未遂犯罰之。